臺灣屏東地方法院刑事判決　　　　　　　 94年度易字第318號
公　訴　人　臺灣屏東地方法院檢察署檢察官
被　　　告　戊○○　男　32歲.
被　　　告　甲○○　男　29歲.
被　　　告　丁○○　男　22歲.
　　　　　　　　　　現在臺灣屏東看守所羈押中
上列被告等因竊盜案件，經檢察官提起公訴（94年度偵字第2181
號、94年度偵字第2391號），被告等就被訴事實為有罪之陳述，
本院裁定行簡式審判程序，判決如下：
    主  文
戊○○連續結夥三人以上竊盜，累犯，處有期徒刑拾月。
甲○○、丁○○結夥三人以上竊盜，各處有期徒刑柒月。
    事  實
一、戊○○前曾於民國91年間因竊盜案件，經臺灣臺北地方法院
    以91年度簡字第3836號判決判處有期徒刑4 月確定，甫於92
    年8 月27日執行完畢。詎其猶不知悔改，竟意圖為自己不法
    之所有，並基於加重竊盜之概括犯意，連續為下列竊盜行為
    ：
  (一)戊○○於94年4 月7 日凌晨2 時許，騎乘不知情之林孟君所
    有車牌號碼ZDN-023 號輕型機車，至屏東縣滿州鄉○○路24
    號後方，見丙○○所有之白鐵2 塊靠放在上址圍牆內無人看
    管，認有機可趁，遂伸手越過圍牆竊取該白鐵2 塊，得手後
    即將所竊得之物置於上開機車，正欲離去之際，為丙○○當
    場發覺並報警處理，戊○○迅即逃離現場，嗣於同日為警循
    線查獲。
  (二)戊○○復夥同有加重竊盜犯意聯絡之甲○○、丁○○，於94
    年5 月2 日15時30分許，由戊○○騎乘來路不明未懸掛車牌
    之重型機車（該車車牌號碼為PXS-165 號，原係謝昌輝所有
    ，於94年初某日在屏東縣恆春鎮○○路174 巷16號遭竊，此
    部分犯行由檢察官另案偵辦中），搭載不知該車係贓車之甲○○、丁○○，行經屏東縣恆春鎮○○路與山海路口時，見
    乙○○所有之母羊在該處草叢內無人看管，認有機可趁，遂
    由戊○○、甲○○下車徒手竊取該母羊，丁○○則在旁把風
    ，得手後3 人即騎乘上開機車載運所竊得之母羊找尋買主欲
    以新臺幣2,000 元之價格出售，嗣於同日16時30分許為警在
    屏東縣恆春鎮○○路上當場查獲。
二、案經屏東縣警察局恆春分局報請臺灣屏東地方法院檢察署檢
    察官偵查起訴。
    理  由
一、上揭事實，業據被告戊○○、甲○○、丁○○於警詢時、偵
    查中及本院審理時均坦承不諱，並互核相符，且與被害人丙○○、乙○○於警詢時及偵查中指述、證述之情節大致相符
    ，復有現場圖1 紙、贓物認領保管單、車籍作業系統- 查詢
    認可資料表各2 紙及照片9 幀附卷可稽，堪認被告戊○○、
    甲○○、丁○○之自白均與事實相符，本件事證明確，被告
    戊○○、甲○○、丁○○之犯行均堪認定。
二、公訴意旨雖認被告戊○○係與林孟君共同為竊取白鐵之犯行
    云云，惟按被害人之陳述如無瑕疵，且就其他方面調查又與
    事實相符，固足採為科刑之基礎，倘其陳述尚有瑕疵，而在
    未究明前，遽採為論罪科刑之根據，即難認為適法，最高法
    院61年台上字第3099號判例意旨可資參照。查被告戊○○於
    警詢時、偵查中及本院審理時均供稱其係獨自一人竊取白鐵
    ，核與偵查中同案被告林孟君於警詢時及偵查中供述之情相
    符，而被害人丙○○於警詢時及偵查中雖一致指稱伊看到有
    2 位竊嫌竊取其所有之白鐵云云，惟被害人丙○○於警詢時
    初陳稱竊嫌是一高一矮，伊不認識他們等語（見恆警刑字第
    0940010143號卷第2 頁）；其於偵查中竟證稱伊從小就與林
    孟君認識，所以伊確定林孟君在場等語（見94年度偵字第23
    91號卷第35頁），是被害人丙○○此部分之陳述已見矛盾，
    復與被告戊○○及林孟君所述均不相符，自難採信，則被告
    戊○○辯稱其係獨自一人竊取白鐵等情應與事實相符，故公
    訴意旨認被告戊○○係與林孟君共同為竊取白鐵之犯行云云
    ，容有誤會，併此敘明。
三、被告戊○○伸手竊取他人所有置於圍牆內之物，其竊盜之手
    段已越進圍牆，使他人圍牆失其防閑之效用（最高法院41年
    台非字第38號判例意旨參照），是核被告戊○○就事實欄一
    (一)所為，係犯刑法第321 條第1 項第2 款之踰越牆垣竊盜罪
    ；其就事實欄一(二)所為，係犯刑法第321 條第1 項第4 款之
    結夥三人竊盜罪。核被告甲○○、丁○○所為，均係犯刑法
    第321 條第1 項第4 款之結夥三人竊盜罪。又刑法第321 條
    第1 項第1 款所謂建築物，係指住宅以外上有屋面周有門壁
    ，足蔽風雨，供人出入，且定著於土地之工作物而言，其附
    連圍繞之土地，不包括在內，如僅踰越圍繞之牆垣行竊，尚
    未侵入有人居住之建築物，自難遽以該條款之罪相繩，最高
    法院50年台上字第532 號判例可資參照，本件被告戊○○係
    伸手踰越牆垣後行竊，並未侵入住宅或有人居住之建築物，
    是被告戊○○所為自不該當於刑法第321 條第1 項第1 款之
    於夜間侵入住宅竊盜罪，公訴意旨容有誤會，併此敘明。被
    告戊○○、甲○○、丁○○就事實欄一(二)之加重竊盜犯行，
    有犯意聯絡及行為分擔，應論以共同正犯。被告戊○○所為
    上開踰越牆垣及結夥三人竊盜犯行，時間緊接、所犯係基本
    構成要件相同之罪名，顯係基於概括犯意反覆為之，為連續
    犯，應論以情節較重之結夥三人竊盜一罪，並依法加重其刑
    。再被告戊○○曾於91年間因竊盜案件，經臺灣臺北地方法
    院以91年度簡字第3836號判決判處有期徒刑4 月確定，甫於
    92年8 月27日執行完畢等情，有臺灣高等法院被告前案紀錄
    表1 份在卷可稽，其於受有期徒刑之執行完畢，5 年以內再
    犯本件有期徒刑以上之罪，為累犯，應依刑法第47條之規定
    遞加重其刑。爰審酌被告戊○○、甲○○、丁○○均正值壯
    年，不思正途營生，竟貪圖小利而為竊盜犯行，且渠等素行
    不佳，有臺灣高等法院被告前案紀錄表3 份在卷可稽，顯亟
    待矯治，惟犯罪後均坦承犯行，態度良好，所竊得之物復均
    已返還予被害人，所生危害尚屬輕微，及渠等犯罪之目的、
    手段等一切情狀，分別量處如主文所示之刑，以資懲儆。
據上論斷，應依刑事訴訟法第299 條第1 項前段、第273 條之1
第1 項，刑法第28條、第56條、第321 條第1 項第2 款、第4 款
、第47條，判決如主文。
本案經檢察官葉容芳到庭執行職務。
中　　華　　民　　國　　94　　年　　7 　　月　　12　　日
                  刑事第六庭    法  官  林家聖
以上正本證明與原本無異。
如不服本判決應於收受本判決送達後10日內向本院提出上訴書狀
，其未敘述上訴理由者，並得於提起上訴後10日內向本院補提理
由書狀（均須按他造當事人之人數附繕本）「切勿逕送上級法院
」
                                書記官  莊正彬
中　　華　　民　　國　　94　　年　　7 　　月　　12 　 日
附錄本判決論罪科刑法條：
刑法第321 條第1 項
犯竊盜罪而有左列情形之一者，處六月以上、五年以下有期徒刑
：
一、於夜間侵入住宅或有人居住之建築物、船艦或隱匿其內而犯
    之者。
二、毀越門扇、牆垣或其他安全設備而犯之者。
三、攜帶兇器而犯之者。
四、結夥三人以上而犯之者。
五、乘火災、水災或其他災害之際而犯之者。
六、在車站或埠頭而犯之者。
